臺灣臺南地方法院臺南簡易庭民事判決
110年度南小字第1585號
原      告  新安東京海上產物保險股份有限公司台南分公司

法定代理人  曾淑惠  
訴訟代理人  徐聖弦  
被      告  王明政  
上列當事人間請求侵權行為損害賠償(交通)事件，本院於民國11
0年11月22日辯論終結，判決如下：
    主      文
被告應給付原告新臺幣5,426元，及自民國110年5月14日起至清
償日止，按週年利率百分之5計算之利息。
原告其餘之訴駁回。
訴訟費用新臺幣1,000元由被告負擔2分之1，餘由原告負擔。
本判決第一項得假執行。但被告如以新臺幣5,426元為原告預供
擔保，得免為假執行。
    事實及理由
一、被告經合法通知，未於言詞辯論期日到場，核無民事訴訟法
     第386條所列各款情事，爰依原告之聲請，由其一造辯論而
    為判決，合先敘明。
二、原告主張：原告承保訴外人格上汽車租賃股份有限公司所有
    車牌號碼000-0000號租賃小貨車（下稱系爭車輛）之車體損
    失險，於民國109年8月17日15時20分許，由訴外人張朝棋駕
    駛系爭車輛，於台南市○○區○○○路0號前，適逢被告駕駛車牌
    號碼000-00號貨車行經上開路段，因被告行駛未保持適當間
    隔與系爭車輛發生碰撞，致系爭車輛受損，原告已依保險契
    約給付系爭車輛修復費用新臺幣（下同）10,815元（工資1,
    470元、零件7,980元、烤漆1,365元），並依保險法第53條
    規定取得代位權，爰依保險法第53條及民法第184條第1項前
    段、第191條之2前段、第196條之規定提起本訴，並聲明：
    被告應給付原告10,815元，及自起訴狀繕本送達被告翌日起
    至清償日止，按週年利率5%計算之利息。
三、被告經合法通知，未於言詞辯論期日到場，亦未提出準備書
     狀做任何聲明或陳述。
四、本院之判斷：
(一)原告主張之前揭事實，業據其提出張朝棋駕駛執照、系爭車
    輛承保證明、系爭車輛行車執照、道路交通事故當事人登記
    聯單、道路交通事故現場圖、估價單、車輛修復照片、電子
    發票證明聯等件影本為證，並經本院向臺南市政府警察局歸
    仁分局調取本件交通事故相關卷宗資料核閱屬實，而被告受
    合法通知，未於言詞辯論期日到場，亦未提出書狀為任何聲
    明或陳述，本院依上開調查證據之結果，堪信原告之主張為
    真實。
(二)按因故意或過失，不法侵害他人之權利者，負損害賠償責任
    。汽車、機車或其他非依軌道行駛之動力車輛，在使用中加
    損害於他人者，駕駛人應賠償因此所生之損害。按負損害賠
    償責任者，除法律另有規定或契約另有訂定外，應回復他方
    損害發生前之原狀。第一項情形，債權人得請求支付回復原
    狀所必要之費用，以代回復原狀。不法毀損他人之物者，被
    害人得請求賠償其物因毀損所減少之價額。民法第184條第1
    項前段、第191條之2前段、第213條第1項、第3項、第196 
    條分別定有明文。所謂因物被毀損所減少之價額，得以修復
    費用為估定標準，但以必要者為限。若被害人能證明其物因
    毀損或減少之價額，超過必要之修復費用時，就其差額，仍
    得請求賠償（最高法院77年度第9次民事庭會議決議參照）
    。故被害人得以修理費用作為其物因毀損所減少價額之計算
    依據，但其中以新品更換舊品，且因此提高該物整體價值者
    ，該更換之新品即非屬損害發生前物之原狀，則該更換新品
    所支出之費用，應予計算其折舊。次按被保險人因保險人應
    負保險責任之損失發生，而對於第三人有損失賠償請求權者
    ，保險人得於給付賠償金額後，代位行使被保險人對於第三
    人之請求權；但其所請求之數額，以不逾賠償金額為限，保
    險法第53條第1項亦有明定。依前揭法文規定，被告對系爭
    車輛之損害自應負過失侵權行為之賠償責任，而原告 既已
    依保險契約給付賠償金額，即得行使被保險人格上汽車租賃
    股份有限公司對被告之侵權行為損害賠償請求權。
(三)經查，本件原告請求系爭車輛修繕費用部分，含工資1,470
    元、零件7,980元、烤漆1,365元，共計10,815元，依行政院
    公布之固定資產耐用年數表及固定資產折舊率表所示，租賃
    小貨車折舊年限為5年，依定律遞減折舊率為1000分之369，
    並以1年為計算單位，其使用期間未滿1年者，按實際使用使
    用之數相當於全年之比例計算之，不滿1月者，以1月計算之
    。且採用定率遞減法者，其最後一年之折舊額，加歷年折舊
    累計額，其總和不得超過該資產成本原額之10分之9。次查
    ，系爭車輛為107年2月出廠，有行車執照可證，迄本件車禍
    發生已2年6月，是依上開折舊規定，該車應以已使用2又1/2
    年計算折舊，其零件費用經折舊後價值應為2,591元【計算
    式：第一年折舊餘額7,980元×0.631＝5,035元（小數點以下
    四捨五入，下同）。第二年折舊餘額5,035元×0.631＝3,177
    元，第2又1/2年折舊額為3,177元×0.369×1/2＝586元，折舊
    餘額為3,177元－586元＝2,591元】。是以原告所得主張之系
    爭車輛修理費用，除經折舊計算後零件費用，加計不必折舊
    之工資及烤漆費用，應以5,426元計算（計算式：2,591元+1
    ,470元＋1,365元＝5,426元），原告之請求於5,426元範圍內
    為有理由，應予准許，逾此部分之金額為無理由，應予駁回
    。
五、綜上所述，原告主張依侵權行為法律關係請求被告為損害賠
    償，應以其中5,426元及自起訴狀繕本送達被告之翌日即110
    年5月14日起至清償日止按週年利率5%計算之利息，為有理
    由，應予准許，逾此部分，則屬無據，應予駁回。
六、本件係小額程序為被告部分敗訴之判決，就原告勝訴部分依
    民事訴訟法第436條之20規定，應依職權宣告假執行，並依
    職權宣告被告預供擔保後得免為假執行，另依同法第436條
    之19之規定，依後附計算書確定本件訴訟費用額如主文第3
    項所示。
七、訴訟費用負擔之依據：民事訴訟法第79條。 
中　　華　　民　　國　　110 　年　　11　　月　　29　　日
                  臺灣臺南地方法院臺南簡易庭
                                  法  官　李姝蒓
以上正本係照原本作成。
如不服本判決，應於送達後20日內，向本院提出上訴狀並表明上
訴理由，如於本判決宣示後送達前提起上訴者，應於判決送達後
20日內補提上訴理由書（須附繕本）。惟本件係適用小額訴訟程
序之判決，上訴之理由，非以其違背法令為理由，不得為之，民
事訴訟法第436條之24第2項定有明文。從而，提起上訴時，應於
上訴狀或上訴理由書內記載上訴理由，表明民事訴訟法第436條
之25所規定之各款事項。
中　　華　　民　　國　　110 　年　　11　　月　　29　　日
                                  書記官　張鈞雅　　
計   算   書：  項        目 金額(新臺幣) 第一審裁判費 1,000元 合        計 1,000元